Config:
  hfst:
    Gen: ../../../src/generator-gt-norm.hfst
    Morph: ../../../src/analyser-gt-norm.hfst
  xerox:
    Gen: ../../../src/generator-gt-norm.xfst
    Morph: ../../../src/analyser-gt-norm.xfst
    App: lookup

Tests:

# todo:
# Proofread the gold standard (below)
# Then: run analyser, then correct. 


  Verb - tehđa: # Verb 'to do' - full paradigm
     tehđa+V+Inf: tehđ@
     tehđa+V+Ind+Prs+Sg1: tehen
     tehđa+V+Ind+Prs+Sg2: tehet
     tehđa+V+Ind+Prs+Sg3: tekkee
     tehđa+V+Ind+Prs+Pl1: tehemä
     tehđa+V+Ind+Prs+Pl2: tehettä
     tehđa+V+Ind+Prs+Pl3: tehdhään
     tehđa+V+Ind+Prt+Sg1: tein
     tehđa+V+Ind+Prt+Sg2: teit
     tehđa+V+Ind+Prt+Sg3: teki
     tehđa+V+Ind+Prt+Pl1: teimä
     tehđa+V+Ind+Prt+Pl2: teittä
     tehđa+V+Ind+Prt+Pl3: tehthiin
     
